【裁判字號】    99,小上,60
【裁判日期】    990823
【裁判案由】    給付管理費等
【裁判全文】
臺灣臺中地方法院民事裁定              99年度小上字第60號
上  訴  人  甲○○○○○○○○.
訴訟代理人  乙○○
被 上 訴人  精明一街管理委員會
法定代理人  丙○○
上列當事人間請求給付管理費等事件，上訴人對於中華民國99年
6月1日本院臺中簡易庭99年度中小字第903號第一審小額訴訟判
決提起上訴，本院裁定如下：
    主  文
上訴駁回。
第二審訴訟費用新臺幣壹仟伍佰元由上訴人負擔。
    理  由
一、按對於小額程序之第一審裁判之上訴，非以其違背法令為理
    由，不得為之；上訴狀內應記載上訴理由，表明下列各款事
    項︰(一)原判決所違背之法令及其具體內容。(二)依訴訟資料可
    認為原判決有違背法令之具體事實，民事訴訟法第436條之
    24第2項、第436條之25分別定有明文。且同法第468條、第
    469條第1款至第5款之規定，依同法第436條之32第2項之規
    定，於小額事件之上訴程序亦有準用。則當事人提起上訴，
    如依民事訴訟法第468條規定，以原審判決有不適用法規或
    適用法規不當為上訴理由時，其上訴狀或理由書應有具體之
    指摘，並揭示該法規之條項或其內容。若係成文法以外之法
    則，應揭示該法則之旨趣，倘為司法院解釋或本院之判例，
    則應揭示該判解之字號或其內容，如依民事訴訟法第469條
    第1款至第5款所列事由提起上訴者，其上訴狀或理由書應揭
    示合於該條款之事實，上訴狀或理由書如未依此項方法表明
    者，即難認為已對原判決之違背法令有具體之指摘，其上訴
    自難認為合法。次按上訴不合法者，第二審法院應以裁定駁
    回之，民事訴訟法第444條第1項前段定有明文，且於小額事
    件之上訴程序亦準用之，此參照民事訴訟法第436條之32第2
    項規定自明。
二、本件上訴意旨略以：臺中市依民國91年10月16日府法規字第
    09101505931號令公布之「臺中市○○街區管理輔導自治條
    例」產生之十一商圈皆屬地方組織，非市府官方單位，而為
    「人民團體」，被上訴人是十一商圈之一，是地方組織、人
    民團體，絕對有別於公寓大廈管理條例之約制力，故被上訴
    人絕對無法強制精明一街所有商家都必須入會而成為當然會
    員。精明一街組織章程係依據臺中市○○街區管理輔導自治
    條例而訂定，依據該條例規定，商店街區內之會員僅限自願
    參加之住戶，故被上訴人所訂定有關凡在街區內，均為當然
    會員之章程規定，抵觸母法，當屬無效。上訴人未曾申請入
    會，自始不是會員，而被上訴人依顯然違法之組織章程認定
    上訴人為當然會員，當屬無理。上訴人之父即訴訟代理人之
    所以參加被上訴人之年會，係以房屋所有權人之身分及受人
    委託而參加，因街區之興衰與房價、租金有關，而此與房屋
    所有權人關係密切。又如臺中市○○街區管理輔導自治條例
    第2條所定，只要是為了街區之發展，非會員亦可以參加會
    議、提供建言，甚或可受委託參與修改章程。況被上訴人於
    原審開庭時稱會員並無退場機會，更顯示被上訴人係認定於
    街道內之商家皆為當然會員，強制入會至為明顯等語，為此
    提起上訴。
三、經查，上訴人提起本件上訴，其上訴理由固指摘精明一街組
    織章程抵觸臺中市○○街區管理輔導自治條例規定，當屬無
    效，並補陳其非被上訴人會員之理由。然其並未具體表明原
    審判決有何適用前開法規不當而有判決違背法令之情形。是
    以，上訴人顯未依民事訴訟法第436條之25規定，具體表明
    原審所為判決究有何違背法令之處（例如：應適用如何之法
    規而不適用，或其所適用之法規有如何之不當，或其採證有
    違背如何之證據法則等情事），或依訴訟資料有何判決違背
    法令情形，更未指明原判決所違反法令之條項或其內容。是
    依首揭規定及說明，難謂上訴人已合法表明上訴理由。本件
    上訴自難認為合法，應予駁回。
四、末按法院為訴訟費用之裁判時，應確定其費用額，民事訴訟
    法第436條之19第1項定有明文，此依同法第436條之32第1項
    規定，於小額事件之上訴程序準用之。查上訴人提起本件上
    訴既經駁回，則上訴人應負擔之本件訴訟費用額為第二審裁
    判費新臺幣1,500元。
五、據上論結，本件上訴為不合法，依民事訴訟法第436條之32
    第1項、第2項、第444條第1項、第95條、第78條、第436條
    之19第1項，裁定如主文。
中    華    民    國    99    年    8     月    23    日
                  民事第三庭    審判長法  官  許秀芬
                                      法  官  林慧貞
                                      法  官  黃佳琪
正本係照原本作成。
本裁定不得抗告。
中    華    民    國    99    年    8     月    23    日
                                      書記官

司法院資訊處製作；財團法人民間司法改革基金會備份。
